---
title: "Exame_2021"
author: "Lara"
date: "2023-07-10"
output: pdf_document
---

```{r setup, include=FALSE}
knitr::opts_chunk$set(echo = TRUE)
knitr::opts_chunk$set(warnings = FALSE)
```

-----------------------------------------------------------------------------------------------
# Exame
# 2021
-----------------------------------------------------------------------------------------------
1. Considere a geração de 100 pontos de uma distribuição normal com média 2 e variância 4. Para isso, insira seu RA como valor de semente e rode o código abaixo.

```{r }
semente <- 292102 ##inserir seu RA aqui 
set.seed(semente)
dados <- rnorm(100, mean = 2, sd = 2)
dados
```

a. Construa uma função chamada log.like que receba um valor de mi , sigma^2 e o objeto dados . A seguir, calcule o logaritmo da verossimilhança baseada na distribuição normal com média mi e variância sigma^2. A função deve retornar o valor calculado. (1.5 pontos)
```{r }
log.like <- function(mi, sigma2, objeto){
  soma <- 0
  for (i in 1:length(objeto)){
    soma <- soma + (objeto[i] - mi)^2
  }
  
  calculado <- 0.05 - (1/(2*(sigma2)))*soma
  
  return(calculado)
}

log.like(10, 1, dados)

```


2. Considere o conjunto de dados em http://leg.ufpr.br/~walmes/data/ninfas.txt (http://leg.ufpr.br/~walmes/data/ninfas.txt), do Prof. Walmes Zeviani, e guarde no objeto ninfas . Os dados são resultado de um experimento em bloco, segundo diferentes espécies, considerando total de ninfas encontradas segundo a posição na planta: superior, médio, inferior. Ninfas são prejudiciais à planta.

a. Faça um gráfico de pontos e linhas ilustrando a quantidade total de ninfas (somar inferior, médio e superior) nos meses de janeiro e dezembro, independente do ano, por variedade no bloco 1. As cores das linhas devem variar de acordo com a variedade. Qual variedade tem maior prejuízo? Qual tem menor prejuízo? Justifique. (3 pontos)
```{r }
library(readr)
library(readxl)
library(tidyverse)
library(tidyr)
library(dplyr)
library(stringr)
library(lubridate)
library(ggplot2)
library(magrittr)
library(knitr)

url <- "http://leg.ufpr.br/~walmes/data/ninfas.txt"
ninfas <- read_delim(url)
str(ninfas)

ninfas$data <- ymd(ninfas$data)
ninfas$mes <- month(ninfas$data)
ninfas$bloco <- as.character(ninfas$bloco)
ninfas$total.ninfas <- apply(ninfas[,4:6], 1, sum)

a <- ninfas %>% filter(mes == 1 | mes == 12) %>% filter (bloco == 1) %>% group_by(variedade, mes) %>% summarize(total.ninfa = sum(total.ninfas))
a %>% ggplot(aes(x= mes, y = total.ninfa, color = variedade)) + geom_line() + 
  geom_point() + 
  labs (x = "m", y = " total de ninfas", color = "Variedades", title = "Total de ninfas no bloco 1") +
  theme_bw()
```

b. Apresente os resultados do valor médio de ninfas encontradas ao longo da planta, segundo bloco e variedade. Qual a variedade mais sensível em cada bloco? (2 pontos)
```{r }
b <- ninfas %>% group_by(bloco, variedade) %>% summarize(media = mean(total.ninfas))
b

b %>% ggplot(aes(x= bloco, y = media, fill= variedade)) + geom_bar(stat = "identity", position = "dodge") +
  labs(x= "..", y = "...") +
  theme_bw()

```


```{r }

```