---
title: "Untitled"
author: "Lara"
date: "2023-07-11"
output: pdf_document
---

```{r setup, include=FALSE}
knitr::opts_chunk$set(echo = TRUE)
knitr::opts_chunk$set(warnings = FALSE)
```

Pacotes
```{r }
library(readr)
library(readxl)
library(tidyverse)
library(tidyr)
library(dplyr)
library(stringr)
library(ggplot2)
library(lubridate)
library(knitr)
library(magrittr)
library(reshape2)
library(tibble)
```

Crie o conjunto de dados chamado nba que seja um tibble com as colunas a seguir. Esse conjunto de dados está no formato tidy? Se não estiver, explique.
```{r }
player <- c("James", "Durant", "Curry", "Harden", "Paul", "Wade")
team <- c("CLEOH", "GSWCA", "GSWCA", "HOUTX", "HOUTX", "CLEOH")
day1points <- c(25, 23, 30, 41, 26, 20)
day2points <- c(24, 25, 33, 45, 26, 23)

nba <- tibble(player, team, day1points, day2points)
str(nba)
```
Transforme o conjunto de dados nba para o formato tidy, usando cada uma das funções abaixo. Note que as colunas player e teams estão fixas.
```{r }
nba.tidy <- pivot_longer(nba, cols= 3:4, names_to = "day", values_to = "points")
``` 

Transforme os objetos de volta para o formato wide.

```{r }
nba.wide <- pivot_wider(nba.tidy, names_from = "day", values_from = "points")
``` 

4. A coluna team é um pouco estranha. Obviamente, há mais de uma variável lá e temos que consertá-la. O time e o estado dos EUA são nossas variáveis, então temos que criar duas colunas, uma para o time (team) e outra para o estado (state).
```{r }
nba.wide <- separate(nba.wide, col = 2, into = c("team", "state"), sep = 3)
``` 


```{r }
wide <- tibble(ID = 1:10,
               Face.1 = c(411, 723, 325, 456, 579, 612, 709, 513, 527, 379),
               Face.2 = c(123, 300, 400, 500, 600, 654, 789, 906, 413, 567),
               Face.3 = c(1457, 1000, 569, 896, 956, 2345, 780, 599, 1023, 678))
head(wide)
``` 
Utizando esse conjuto de dados:
a. Organize o banco de dados wide e guarde-o no objeto long, criando as colunas Face e ResponseTime.
```{r }
long <- pivot_longer(wide, cols = 2:3, names_to = "Face", values_to = "ResponseTime")
long
``` 
b. Separe o número da palavra “Face” na coluna Face, guardando a palavra “Face” na coluna Target e o número na coluna Number. Guarde o novo data frame no objeto long_separate.

```{r }
long_separate <- separate(long, col = 3, into = c("Target", "Number"), sep = "\\.")
long_separate
``` 
c. Junte o conteúdo de Target e Number e guarde em Face. Guarde o novo data frame no objeto long_unite.

```{r }
long_unite <- unite(long_separate, Face, Target, Number, sep = "_")
long_unite
``` 
No último slide da aula, ficou a tarefa de colocarmos os dados iris no formato tidy.
```{r }
iris
iris_tidy <- pivot_longer(iris, cols = 1:4, names_to = "Local", values_to = "Values")
iris_tidy <- separate(iris_tidy, col = 2, into = c("Local", "Measure"), sep = "\\.")
iris_tidy
``` 

```{r }
``` 




