---
title: "P2A"
author: "Lara"
date: "2023-07-09"
output: pdf_document
---

-----------------------------------------------------------------------------------------------
# P2 - ClassA
-----------------------------------------------------------------------------------------------
# Packages
```{r setup, include=FALSE}
knitr::opts_chunk$set(echo = TRUE)
knitr::opts_chunk$set(warning = FALSE)

library(tidyverse)
library(tidyr)
library(dplyr)
library(stringr)
library(ggplot2)
library(magrittr)
library(lubridate)
library(readr)
library(readxl)
library(knitr)
```

# Directory (relative path)
```{r }
getwd()
transfer <- read_xlsx("../P2/transfer.xlsx", sheet = "Sheet1")
str(transfer)
```

```{r }
str(transfer)
transfer$Data <- ymd(transfer$Data)
```
#Use as funções do dplyr para encontrar as transferências de valor acima de $15.000, que possua a Alemanha como país de destino, e que tenha ocorrido no dia 23 de dezembro de 2018. Perceba que todas essas condições, ou características da transferência devem ser atendidas ao mesmo tempo. Guarde o novo data frame no objeto transf_23. Além disso, quantas transferências foram encontradas e quais foram as 10 tranferências mais altas? (1,5 pontos)
```{r }
transf_23 <- transfer %>% filter(Data == "2018-12-23" & Valor > 15000 & Pais == "Alemanha")
str(transf_23) # 27 transferencias
transf_23 %>% slice_max(Valor, n=10)
```
# 2. Utilizando os dados transf_23 (questão 1):
# a) Use as funções do dplyr para criar uma tabela chamada transf_user contendo o número de transferências registradas por usuário, a média, o desvio padrão e o máximo dos valores transferidos por usuário. Ou seja, esta tabela deve conter cinco colunas, com
#• Usuario: o username do usuário do banco responsável por realizar a transferência; 
#• n: número de transferências registradas por usuário;
#• media: média dos valores transferidos por usuário;
#• dp: desvio padrão dos valores transferidos por usuário;
#• max: máximo padrão dos valores transferidos por usuário. (1,0 ponto)

```{r }
str(transf_23)
info <- transf_23 %>% group_by(Usuario) %>% summarize(n=n(), média = mean(Valor), desvio = sd(Valor), maximo = max(Valor))
kable(info, digits = 1)
```

# Ordene o objeto transf_user em ordem decrescente de números de transferências. (0,5 ponto)
```{r }
info %>% slice_max(n, n=8)
```

# Refaça a questão 1 considerando as transferências ocorridas durante os dias 20 a 23 de dezembro de 2018. Guarde o novo data frame no objeto transf20_23. Dica: função between do dplyr. (1,5 pontos)
```{r }
transf20_23 <- transfer %>% filter(between(Data, as.Date("2018-12-20"),as.Date("2018-12-23")) & Valor > 15000 & Pais == "Alemanha")
str(transf20_23) # 29 transferencias
transf20_23 %>% slice_max(Valor, n=10)
```
# Considerando os dados transf20_23 (questão 3), refaça a questão 2. Guarde o novo data frame no objeto transf_user20_23. (1,0 ponto)
```{r }
transf_user20_23 <- transf20_23 %>% group_by(Usuario) %>% summarize(n = n(), média = mean(Valor), desvio = sd(Valor), maximo = max(Valor))
kable(transf_user20_23)
transf_user20_23 %>% slice_max(n, n=10)
```
# Considerando os dados transf_user20_23 (questão 4):
a) Use as funções do dplyr para selecionar as variáveis, Usuario, n e media. Guarde o novo data
frame no objeto transfer_media. (0,5 ponto)
```{r }
transfer_media <- transf_user20_23 %>% select("Usuario", "n", "média")

```
b) Adicione ao novo data frame uma nova variavél com os valores das transferências médias em reais (media_real), considere que $1 = R$5,15. (0,75 ponto)
```{r }
transfer_media$media_real <- transfer_media$média * 5.15
```
c) Faça um gráfico de barras da média dos valores em reais transferidos por usuários. Atenção aos rótulos (título, subtítulo e eixos). (0,75 ponto)
```{r }
transfer_media %>% ggplot(aes(x = Usuario, y = media_real)) + geom_bar(stat = "identity") +
  labs(x = "Usuarios", y = "Frequencia", title = "Titulo") +
  theme_bw()
```
# 6. Considerando os dados transf20_23 (questão 3):
a) Faça um boxplot dos valores transferidos por usuários. Atenção aos rótulos (título, subtítulo e
eixos). (1,0 ponto)
```{r }
transf20_23 %>% ggplot(aes(x = Usuario, y = Valor)) + geom_boxplot() +
  labs(x = "Usuarios", y = "Valores transfereidos", title = "Distribuicao", subtitle = ".") +
  theme_bw()
```

b) Refaça o gráfico item (a) separando por Data. (1,0 ponto)
```{r }
transf20_23 %>% ggplot(aes(x = Usuario, y = Valor)) + geom_boxplot() +
  facet_wrap(~Data) +
  labs(x = "Usuarios", y = "Valores transfereidos", title = "Distribuicao", subtitle = ".") +
  theme_bw()
```

c)7. Você desconfia de algum usuário? (0,5 ponto)
Descarto Eva, Jean, Luan





