---
title: "P1"
author: "Lara"
date: "2023-07-08"
output: pdf_document
---

```{r setup, include=FALSE}
knitr::opts_chunk$set(echo = TRUE)
knitr::opts_chunk$set(warning = FALSE)
```
# Packages
```{r}
library(readr)
library(readxl)
library(tidyr)
library(tidyverse)
library(magrittr)
library(stringr)
library(dplyr)
library(ggplot2)
library(lubridate)
library(knitr)
```

# Construa uma matriz 3 × 50 e preencha cada coluna com uma amostra aleatória de uma distribução normal com média 5, 6 e 6, respectivamente, e desvio padrão igual 1,3. Adicione os seguintes nomes às colunas da matriz Nota1, Nota2 e Nota3, respectivamente. (0,75 ponto)
```{r }
matriz <- mapply(rnorm, 50, mean = c(5,6,6), sd = 1.3)
colnames(matriz) <- c("Nota1", "Nota2", "Nota3")

matriz
```

# Supondo que cada coluna da matriz do item (a) represente a nota em uma dada avaliação e que cada linha represente um aluno que realizou a prova: transforme a matriz em um dataframe e adicione uma coluna com a nota média do aluno e outra coluna indicando “Aprovado” se a nota média foi maior ou igual a 5 e “Reprovado” caso contrário. (0,75 ponto)
```{r }

```



























