---
title: "P1"
author: "Lara"
date: "2023-07-08"
output: pdf_document
---

```{r setup, include=FALSE}
knitr::opts_chunk$set(echo = TRUE)
knitr::opts_chunk$set(warning = FALSE)
```
# Packages
```{r}
library(readr)
library(readxl)
library(tidyr)
library(tidyverse)
library(magrittr)
library(stringr)
library(dplyr)
library(ggplot2)
library(lubridate)
library(knitr)
```

# Construa uma matriz 3 × 50 e preencha cada coluna com uma amostra aleatória de uma distribução normal com média 5, 6 e 6, respectivamente, e desvio padrão igual 1,3. Adicione os seguintes nomes às colunas da matriz Nota1, Nota2 e Nota3, respectivamente. (0,75 ponto)
```{r }
matriz <- mapply(rnorm, 50, mean = c(5,6,6), sd = 1.3)
colnames(matriz) <- c("Nota1", "Nota2", "Nota3")

matriz
```

# Supondo que cada coluna da matriz do item (a) represente a nota em uma dada avaliação e que cada linha represente um aluno que realizou a prova: transforme a matriz em um dataframe e adicione uma coluna com a nota média do aluno e outra coluna indicando “Aprovado” se a nota média foi maior ou igual a 5 e “Reprovado” caso contrário. (0,75 ponto)
```{r }
df <- as.data.frame(matriz)

df$NotaMedia <- apply(df[,1:3], 1, mean)

df$Classificacao <- ifelse(df$NotaMedia >= 5, "Aprovado", "Reprovado")

df
```

#Apresente estatísticas descritivas de posição e de dispersão da nota média dos alunos. Qual o número e a porcentagem de alunos aprovados? (0,75 ponto)
```{r }
descritivas <- function(variavel){
  medidas = summary(variavel)
  cv = (sd(variavel)/mean(variavel))*100
  sd = sd(variavel)
  return(c(medidas, Coef.Var = cv, Desvio.Padrao = sd))
}
descritivas(df$NotaMedia)

table(df$Classificacao)
```
# Calcule a média geométrica das notas dos alunos dada por raiz cubica (X1 × X2 × X3) em que X1, X2 e X3 representam as notas na avaliação 1, 2 e 3, respectivamente. Apresente estatísticas descritivas de posição e de dispersão da média geométrica dos alunos. (0,75 ponto)
```{r }
media.geom <- function(banco){
  valores <- rep(0, nrow(banco))
    for (i in 1:nrow(banco)){
      valores[i] <- (banco[i,1]*banco[i,2]*banco[i,3])^(1/3)
    }
  return(valores)
}

df$Media.Geom <- media.geom(df)

descritivas(df$Media.Geom)
```
# Escrever uma função que converta o valor da temperatura de graus Celsius para Fahrenheit e vice-versa, de Celcius para Kelvin e vice-versa, e de Fahrenheit para Kelvin e vice-versa, de acordo com o solicitado pelo usuário. A função deve ter três argumentos: x que é o valor da temperatura na escala original, entrada que é unidade de medida da temperatura na entrada ( C para Celcius, F para Fahrenheit e K para Kelvin) e saida que é unidade de medida da temperatura na conversão ( C para Celcius, F para Fahrenheit e K para Kelvin). A função deve retornar o valor da temperatura na nova unidade de medida e a unidade de medida. Teste sua função convertendo de 30C para Kelvin, e de 34K para Fahrenheit.Observação: F = C × 1, 8 + 32, K = C + 273, F = (K − 273) × 1, 8 + 32
```{r }
tranformacao <- function(x, entrada, saida){
  temperatura <- 0
  if (entrada == "C") {
    if (saida == "F") {
      temperatura <- x * 1.8 + 32
    }
    if (saida == "K") {
      temperatura <- x + 273
    }
  }
 
  if (entrada == "F") {
    if (saida == "C") {
      temperatura <- (x - 32)/1.8
    }
    if (saida == "K") {
      temperatura <- ((x - 32)/1.8) + 273
    }
  }
  
  if (entrada == "K") {
    if (saida == "C") {
      temperatura <- x - 273
    }
    if (saida == "F") {
      temperatura <- (x - 273) * 1.8 + 32
    }
  }
  
  if (entrada == saida) {
    temperatura <- x
  }
  return(c(temperatura, saida))
}

tranformacao(30, "C", "K")
tranformacao(34, "K", "F")
```
# Nessa questão, exploraremos o conjunto de dados data(swiss) do pacote datasets (da base do R). O conjunto de dados contém medidas de fertilidade padronizada e indicadores socioeconômicos para cada uma das 47 províncias de língua francesa da Suíça por volta de 1888. As variáveis presentes no banco de dados são:
#• Fertility: medida de fertilidade padronizada comum,
#• Agriculture: % de homens que trabalhavm na agricultura,
#• Examination: % de recrutas recebendo a nota mais alta no exame do exército,
#• Education: % de educação além da escola primária para recrutas,
#• Catholic: % ‘católico’ (em oposição a ‘protestante’),
#• Infant.Mortality: % nascidos vivos que vivem menos de 1 ano.
#(a) Use funções apropriadas para descrever esse conjunto de dados. Cite o número de variáveis e o número de observações. Mostre um tabela com os nomes das variáveis e suas respectivas classes. (0,75 ponto)
```{r }
library(datasets)
data(swiss)
str(swiss)

# 6 var, 47 observações...variaveis numericas
 var <- sapply(swiss, class)
 kable(var, col.names = "Classe")
```

#Apresente uma tabela que contenha os valores de média, mediana, desvio padrão, mínimo, máximo e coeficiente de variacao para cada uma das variaveis do banco de dados.
```{r }
kable(apply(swiss, 2, descritivas), digits = 2)
```

#Crie uma variável que separe as provincias em quatro grupos: até 50% de católicos e até 50% de trabalhadores agrícolas; mais de 50% de católicos e até 50% de trabalhadores agrícolas; até 50% de católicos e mais de 50% de trabalhadores agrícolas; e, mais de 50% de católicos e mais de 50% de trabalhadores agrícolas. Apresenta uma tabela com a proporção de provincias por grupo (dica, utilize a função prop.table) (0,75 ponto)

```{r }
# até 50% de católicos e até 50% de trabalhadores agrícolas = a
# mais de 50% de católicos e até 50% de trabalhadores agrícolas = b
# até 50% de católicos e mais de 50% de trabalhadores agrícolas = c
# mais de 50% de católicos e mais de 50% de trabalhadores agrícolas = d

swiss$CathAgri <- ifelse(swiss$Catholic <= 50 & swiss$Agriculture <= 50, "a", 
                         ifelse(swiss$Catholic > 50 & swiss$Agriculture <= 50, "b", 
                                ifelse(swiss$Catholic <= 50 & swiss$Agriculture > 50, "c", "d")))

```
#(d) Calcule, em uma única linha de comando, estatísticas descritivas como a média, mediana e desvio-padrão da taxa de fertilidade padronizada segundo o grupo. Apresente os resultados. (Dica: utilizar uma função da família apply) (0,75 ponto)
```{r }
tapply(swiss$Fertility, swiss$CathAgri, descritivas)
```

# Escreva uma função chamada soma_pares que recebe um vetor de números inteiros como argumento e retorna a soma e a quantidade apenas dos números pares no vetor. Aplique a função no vetor (1, 2, 3, 5, 6, 7, 8, NA, 10, 11, 12, 14, 15)
```{r }
vetor <- c(1, 2, 3, 5, 6, 7, 8, NA, 10, 11, 12, 14, 15)

soma_pares <- function(vetor){
  soma <- 0
  npares <- 0
  
  for (i in 1:length(vetor)) {
    if (!is.na(vetor[i]) & is.numeric(vetor[i]) & vetor[i] %% 2 == 0) {
      soma <- soma + vetor[i]
      npares <- npares + 1
    }
  }
  
  return(c(soma, npares)) 
}


soma_pares(vetor)
```
-----------------------------------------------------------------------------------------------
# P1 - ClassA
-----------------------------------------------------------------------------------------------
Questão 1 (2,5 pontos)

(a) Construir uma matriz 10 × 10 tal que as entradas são iguais a i*j, sendo i a linha e j a coluna. (1,00 ponto)
```{r }
l <- c(1:10)
c <- c(1:10) 

fm <- function(vetor.l, vetor.c){
  matrizfm <- matrix(0, length(vetor.l), length(vetor.c))
  for(i in 1:length(vetor.l)){
    for (j in 1:length(vetor.c)){
      matrizfm[i,j] <- vetor.l[i]*vetor.c[j]
    }
  }
  return(matrizfm)
}

fm(l,c)
```
(b) Construir um data frame com três colunas: x, x2 e exp(x), com x variando de 0 a 50 em uma unidade. (0,75 ponto)

```{r }
x <- c(0:50)
x2<- x^2
expx<- exp(x)
data.frame(x, x2, expx)
```
(c) Seja x = (12, 11, 14, 15, 10, 11, 14, 11). Calcule E = −nλ + (Pni=1 xi) log(λ) − Pni=1 log(xi!), onde n é o número de elementos do vetor x, λ = 10 e log é o logaritmo natural. Dica: o fatorial de um número pode ser obtido utilizando a função factorial(). (0,75 ponto)

```{r }
x.1 <- c(12, 11, 14, 15, 10, 11, 14, 11)
length(x.1)
#E = −nλ + (Sni=1 xi) log(λ) − Sni=1log(xi!)
E <- (-1)*(length(x.1))*10 + (sum(x.1))*log(10) - sum(log(factorial(x.1)))
E
```

(a) Escreva uma função que retorne o imposto pago por mulheres e por homens, sabendo que as mulheres pagam 10% e que os homens pagam 5% a mais do que as mulheres. A função deve ter dois parâmetros: x que é o valor a ser calculado e sexo que é o sexo da pessoa. Faça com que a função retorne o valor do imposto pago dependendo do sexo da pessoa. Teste sua função calculando o imposto do valor de 1000 de uma mulher e de um homem. (1,00 ponto)
```{r }
imposto <- function(x, sexo){
  valor <- 0
  if (sexo == "mulher"){
    valor <- x*0.1
  }
  else{
    valor <- x*0.15
  }
  
  
  return(valor)
}

imposto(1000, "homem")
```

Questão 3
Nessa questão, exploraremos o conjunto de dados airquality. O conjunto de dados contém medições diárias da qualidade do ar de Nova York durante um período de cinco meses e possui as seguintes informações:
• Ozone: concentração média de ozônio (ppb),
• Solar.R: radiação solar (Langley),
• Wind: velocidade média do vento (mph),
• Temp: temperatura máxima diária em graus Fahrenheit,
• Month: mês numérico (maio=5, junho=6 e assim por diante), 
• Day: dia numérico do mês (1-31).
Há muitas coisas que seriam interessantes de se olhar neste conjunto de dados. 
Qual foi a temperatura média durante o período? 
Qual dia foi o mais quente? 
Qual dia foi o mais ventoso? 
Em que dias a temperatura foi superior a 90 graus Fahrenheit?
```{r }
data("airquality")
str(airquality)
```

(a) Responda a, pelo menos, três das perguntas citadas acima. (0,75 ponto)
```{r }
mean(airquality$Temp)

airquality %>% slice_max(Temp, n=10)

airquality %>% slice_max(Wind, n=10)

airquality %>% filter(Temp >90)
```

(b) Use funções apropriadas para descrever esse conjunto de dados. 
Cite o número de variáveis, número de observações e os nomes das variáveis que ele armazena. (0,75 ponto)

```{r }
str(airquality)
```
c) A função cut() pode ser usada para criar uma variável categórica a partir de uma variável numérica, dividindo-a em categorias correspondentes a diferentes intervalos. Utilizando essa função, crie uma nova variável categórica nos dados de qualidade do ar, chamada TempCat, que divide a variável Temp em três intervalos (50, 70], (70, 90], (90, 110). Adicione a nova variável categórica (TempCat) ao objeto airquality. (0,75 ponto)
```{r }
airquality$TempCat <- cut(airquality$Temp, breaks = c(50, 70, 90, 110))

```
(d) Usando uma função da família apply, calcule a radiação solar média para cada um dos intervalos da variável TempCat. (0,75 ponto)
```{r }
solar.R.TempCat <- airquality %>% group_by(TempCat) %>% summarise(mean(Solar.R))
kable(solar.R.TempCat)

#or

tapply(airquality$Solar.R, airquality$TempCat, mean)
```


Indice de diversidade de Shannon:

```{r }
shannon <- function(dados){ 
  prop <- dados/sum(dados) 
  res <- numeric()
  n <- length(prop)
  for(i in 1:n){ 
    if(prop[i] > 0){
      res[i] <- prop[i]*log(prop[i])
      }
    else {
      res[i] <- 0
      }
  }
  
  H <- -sum(res)
  
  return(H)
}

x <- c(235,218,192,0,20,11,11,8,7,4,3,2,2,1,1)
shannon(x)
```















